【裁判字號】    92,裁,1213
【裁判日期】    920828
【裁判案由】    聲請再審
【裁判全文】
最  高  行  政  法  院  裁  定                  九十二年度裁字第一二一三號
    抗  告  人  乙○○
                丁○○
    共      同
    訴訟代理人  丙○○
    相  對  人  臺北市政府地政處
    代  表  人  甲○○
右抗告人因與相對人臺北市政府地政處間聲請再審事件，對於中華民國九十一年九月
十二日臺北高等行政法院九十一年度停再字第四號裁定提起抗告，本院裁定如左︰
    主  文
原裁定廢棄。
    理  由
一、抗告法院認為抗告有理由者，應廢棄原裁定，自為裁定；必要時得命原法院或審
    判長更為裁定，行政訴訟法第二百七十二條準用民事訴訟法第四百九十二條第二
    項規定甚明。次按「裁定已經確定，而有二百七十三條之情形者，得準用本編之
    規定，聲請再審。」、「再審之訴應於三十日之不變期間內提起。前項期間自判
    決確定時起算。但再審之理由知悉在後者，自知悉時起算。」行政訴訟法第二百
    八十三條、第二百七十六條第一項、第二項亦分別定有明文。
二、本件抗告人前因聲請收回被徵收土地事件，聲請停止執行，經原審法院民國九十
    年度停字第七九號裁定駁回在案，抗告人對上開裁定聲請再審。原審法院以抗告
    人已於九十年十月十七日收受該裁定，有送達證書附卷可稽，該裁定因抗告人逾
    期提起抗告而於九十年十月二十九日（星期一）確定，是本件抗告人聲請再審之
    期間應自九十年十月三十日起算，迄至九十年十一月二十八日（星期三）即已屆
    滿三十日，惟抗告人卻遲至九十一年八月二十日始提起本件再審之聲請，亦有原
    審法院加蓋於訴狀上收文戳記所載日期可考，顯已逾越上開法定不變期間，因予
    裁定駁回抗告人再審之聲請，固非無見。惟查抗告人聲請再審時，即陳明原審法
    院就聲請收回被徵收土地事件，僅撤銷訴願決定，並未撤銷原處分，將侵犯抗告
    人法定權益，發生難於回復之損害，仍有請准停止執行原處分之必要，茲因發見
    未經斟酌之證物，並提出九十一年七月二十三日收受臺北市政府地政處九十一年
    七月十九日北市地四字第○九一三二○○九八○○號函，為遵守不變期間之證據
    ，聲請再審。而原裁定就抗告人主張其聲請再審之理由知悉在後，三十日之不變
    期間，應自知悉時起算乙節，是否屬實，恝置不論。逕以裁定確定時起算不變期
    間，而駁回抗告人再審之聲請，容有未洽。抗告意旨指摘原裁定不當，為有理由
    ，應予廢棄，發回原法院調查審理後更為裁判。
三、依行政訴訟法第二百七十二條、民事訴訟法第四百九十二條第二項，裁定如主文
    。
中    華    民    國    九十二      年      八        月    二十八      日
                    最 高 行 政 法 院  第 五 庭
                                審 判 長 法  官      徐  樹  海
                                         法  官      黃  合  文
                                         法  官      鄭  淑  貞
                                         法  官      林  家  惠
                                         法  官      林  茂  權
右  正  本  證  明  與  原  本  無  異
                                         法院書記官  王  褔  瀛
中    華    民    國    九十二      年      八        月    二十八      日


司法院資訊處製作；財團法人民間司法改革基金會備份。
